【裁判字號】    91,訴,339
【裁判日期】    920829
【裁判案由】    傷害
【裁判全文】
臺灣臺南地方法院刑事判決                          九十一年度訴字第三三九號
    公  訴  人  臺灣台南地方法院檢察署檢察官
    被      告  甲○○○
                乙○○
    選任辯護人  蘇新竹律師
    被      告  丙○○
    選任辯護人  丁士哲律師
                張永昌律師
右列被告等因傷害案件，經檢察官提起公訴（九十一年度偵字第二五一、四００號）
，本院判決如左：
    主  文
本件公訴不受理。
    理  由
一、公訴意旨略以：被告甲○○○為乙○○及丙○○之母，乙○○與丙○○為姊弟關
    係。甲○○○等三人於民國（下同）九十年九月二十八日十三時三十分許，在台
    南市○○路○段六十號七樓，因細故發生爭執，甲○○○基於傷害人之犯意持棍
    以正面毆打丙○○，丙○○亦基於傷害人身體之犯意，出手毆打其母甲○○○。
    乙○○為阻止丙○○之行為，亦基於傷害人身體之犯意，手持質地堅硬之不明物
    品敲擊丙○○之後腦及背部，丙○○旋即出於傷害人身體之犯意反擊，將乙○○
    推倒，三人拉扯之結果，致使甲○○○受有左協部挫傷、右肘挫傷等傷害；乙○○受有手指疼痛紅腫、左手瘀青、頭部疼痛紅腫併腦震盪、脊椎受傷等傷害；被
    告丙○○受有前胸及兩手手臂瘀青、左後腦及背部瘀青併腦震盪等傷害。因認被
    告甲○○○及乙○○涉犯刑法第二百七十七條第一項之傷害罪嫌，被告丙○○涉
    犯刑法第二百八十條、第二百七十七條第一項之傷害直系血親尊親屬罪嫌。
二、按告訴乃論之罪，告訴人於第一審辯論終結前得撤回其告訴，又告訴經撤回者，
    應諭知不受理之判決，刑事訴訟法第二百三十八條第一項、第三百零三條第三款
    分別定有明文。又對於直系血親尊親屬犯第二百七十七條之罪者，加重其刑至二
    分之一，然既係加重其刑，而所犯者如係第二百七十七條第一項之罪，須告訴乃
    論，又係以罪而不以刑為準則，則對於直系血親尊親屬犯刑法第二百七十七條第
    一項之罪，自在告訴乃論之列，告訴人於第一審辯論終結前已撤回其告訴，應諭
    知不受理之判決，最高法院八十年度台上字第三一四九號判決足資參照。
三、查本件告訴人甲○○○、乙○○告訴被告丙○○傷害等案件；告訴人丙○○告訴
    被告甲○○○、乙○○傷害案件，起訴書認分係觸犯刑法第條第二百八十條、第
    二百七十七條第一項（被告丙○○部分），及第二百七十七條第一項之罪（被告
    甲○○○、乙○○部分），依同法第二百八十七條前段之規定，須告訴乃論。茲
    據告訴人甲○○○、乙○○撤回對被告丙○○之告訴，告訴人丙○○撤回對被告
    甲○○○、乙○○之告訴，依照首開說明，本件爰不經言詞辯論，逕為諭知不受
    理之判決。
據上論斷，應依刑事訴訟法第三百零三條第三款、第三百零七條判決如主文。
中      華      民      國      九十二      年    八    月    二十九    日
                                      臺灣臺南地方法院刑事第五庭
                                              法  官  陳欽賢
右正本證明與原本無異。
如不服本判決，應於送達後十日內，向本院提出上訴狀（須附繕本）。
                                              書記官  何小玉
中      華      民      國      九十二      年    九    月      二      日


司法院資訊處製作；財團法人民間司法改革基金會備份。
